臺灣高雄地方法院刑事判決
110年度審易字第1339號
公  訴  人  臺灣高雄地方檢察署檢察官
被      告  鍾奇諺



上列被告因毒品危害防制條例案件，經檢察官提起公訴（110年
度偵字第19702號、110年度偵字第23937號），本院判決如下：
    主  文
鍾奇諺犯幫助施用第二級毒品罪，處有期徒刑肆月，如易科罰金
，以新臺幣壹仟元折算壹日。
    事  實
一、鍾奇諺於民國109年9月17日22時4分許，以其所持用0000000
    000號行動電話接聽林文斌以0000000000號行動電話來電，
    林文斌於電話中向其表示需要毒品解癮，希望鍾奇諺可提供
    些許毒品供施用，但鍾奇諺當時無毒品可提供給林文斌施用
    ，林文斌一再要求鍾奇諺再向熟識藥頭取得毒品。鍾奇諺因
    與林文斌之交情，遂基於幫助他人施用第二級毒品甲基安非
    他命之犯意，允諾代尋毒品來源，並於109年9月19日15時至
    16時間，在高雄市○○區○道○號仁武交流道下某全家便利超商
    處，以賒帳方式交付甲基安非他命1錢給林文斌，而幫助林
    文斌施用第二級毒品甲基安非他命。
二、案經高雄市政府警察局刑事警察大隊報告臺灣高雄地方檢察
    署檢察官偵查起訴。
    理  由
壹、證據能力部分：
    按被告以外之人於審判外之陳述雖不符刑事訴訟法第159條
    之1至之4等4條之規定，而經當事人於審判程序同意作為證
    據，法院審酌該言詞陳述或書面陳述作成時之情況，認為適
    當者，亦得為證據。當事人、代理人或辯護人於法院調查證
    據時，知有第159條第1項不得為證據之情形，而未於言詞辯
    論終結前聲明異議者，視為有前項之同意，刑事訴訟法第15
    9條之5定有明文。本判決如後所引用被告以外之人於審判外
    所為之陳述，雖屬傳聞證據，且無刑事訴訟法第159條之1 
    至之4等4條規定情形，然檢察官、被告均已知悉上開陳述屬
    傳聞證據，而於準備程序時表示同意作為證據（見本院卷第
    29頁），且未於言詞辯論終結前聲明異議，依刑事訴訟法第
    159條之5規定，應有證據能力。
貳、認定事實所憑證據及理由：
一、訊據被告鍾奇諺固坦承接獲證人林文斌來電表示需要第二級
    毒品甲基安非他命解癮，並約定於前揭時地與證人見面等事
    實，惟矢口否認有何幫助施用第二級毒品甲基安非他命之犯
    行，辯稱：當時並沒有交付甲基安非他命與證人，有跟證人
    說調不到貨，忘記偵查時為何會說有交付甲基安非他命與證
    人云云（見本院卷第27頁、第29頁、第43頁）。經查：
（一）被告於109年9月17日22時4分許接獲證人來電表示需要第
      二級毒品甲基安非他命解癮，並於2日後見面等情，業據
      證人於警偵證述明確，並有通訊監察譯文在卷可佐，且為
      被告所不爭執，此部分事實應堪認定。
（二）證人於警詢時證稱：我平時有施用甲基安非他命，109年9
      月17日之監聽譯文是跟被告的對話，要向他購買甲基安非
      他命，但他沒有貨，109年9月19日15至16時間，他開一輛
      紅色的自小客車，與我相約在國道10號下方的全家超商外
      ，我以6000元向他購買1錢的甲基安非他命等語（見警卷
      第33至第35頁），嗣於偵查時具結證稱：監聽譯文內容是
      我跟被告對話，被告跟「松哥」有時會調貨，之後約在2
      天後的下午3、4時，到國道10號仁武交流道旁的加油站與
      全家便利商店，跟他買6000元的甲基安非他命，我騎車過
      去，他開紅色的車過來，他從包包裡面拿甲基安非他命給
      我等語（見偵卷第78頁），核證人證述內容，並無任何不
      合常情或前後齟齬之處，亦與通訊監察譯文內容相符，證
      人通訊完後亦確實於前揭時地與被告碰面，證人所述應可
      採信，堪認被告確有於前揭時地交付甲基安非他命與證人
      而幫助證人施用甲基安非他命之事實無訛。
（三）被告雖以前詞辯稱，然未提出任何事證證明其所辯屬實，
       況被告既可以手機與證人聯繫，倘其當日果真調不到貨
      ，自可以手機聯繫取消交易即可，何需大費周章見面告知
      ，足認其所辯與常情不符，實難採信。又被告於偵查中亦
      自承：這一通（即109年9月17日監聽譯文）我應該是有給
      證人甲基安非他命，應該是給他1錢，他沒有給我錢，我
      只有給過他這一次，我沒有賣毒品給證人，就只有仁武那
      一次有拿毒品給他等語（見偵卷第106頁、第107頁），益
      徵被告確實交付甲基安非他命幫助證人施用，被告前開所
      辯，顯係事後卸責之詞，不足憑採。
（四）綜上所述，本件事證明確，被告上述犯行，洵堪認定，應
      予依法論科。
三、論罪科刑：
（一）罪名：
　　　核被告所為，係犯刑法第30條第1項、毒品危害防制條例
      第10條第2項幫助施用第二級毒品罪。被告幫助施用第二
      級毒品而持有毒品之低度行為，為其後幫助施用之高度行
      為所吸收，不另論罪。被告以幫助之意思，參與構成要件
      以外之行為，為幫助犯，依刑法第30條第2項規定，依正
      犯之刑減輕之。
（二）刑罰裁量：
　　　爰以行為人之責任為基礎，並審酌被告無視法令禁制規範
      ，竟幫助他人施用甲基安非他命，助長毒品氾濫，所為實
      不足取，惟犯後否認犯行、態度非佳，兼衡其素行，本件
      犯罪之手段、情節、所生危害、智識程度、家庭生活、經
      濟狀況等一切具體情狀（涉被告個人隱私，均詳卷），量
      處如主文所示之刑，並諭知易科罰金之折算標準。
據上論斷，應依刑事訴訟法第299 條第1 項前段，毒品危害防制
條例第10條第2項，刑法第11條前段、第30條第1項、第2項、第4
1條第1項前段，判決如主文。
本案經檢察官余彬誠提起公訴，檢察官范文欽到庭執行職務。
中　　華　　民　　國　　111 　年　　3 　　月　　22　　日
                  刑事第五庭  法  官    黃政忠
以上正本證明與原本無異。
如不服本判決應於收受送達後20日內向本院提出上訴書狀，並應
敘述具體理由；如未敘述上訴理由者，應於上訴期間屆滿後20日
內向本院補提理由書（均須按他造當事人之人數附繕本）「切勿
逕送上級法院」。
「因疫情而遲誤不變期間，得向法院聲請回復原狀」。
中　　華　　民　　國　　111 　年　　3 　　月　　23　　日
                              書記官    儲鳴霄
附錄本案論罪科刑法條：
毒品危害防制條例第10條
施用第一級毒品者，處6月以上5年以下有期徒刑。
施用第二級毒品者，處3年以下有期徒刑。